Inventaris van het archief van de Bijzondere Commissie van de Belastingdienst van het ministerie van Financiën, 1965-1986
Nationaal Archief, Den Haag
Ministerie van Financiën: Bijzondere Commissie van de Belastingdienst
Financiën / Bijz. Cie. Belastingdienst
1957-1993
F13
4.20 meter; 204 inventarisnummers.
Normale geschreven, getypte en gedrukte documenten, geen bijzondere handschriften
Nationaal Archief, Den Haag
Ministerie van Financiën / Bijzondere Commissie van de Belastingdienst, 1965-
Ministerie van Financiën / Belastingdienst / Dienstcommissie, 1931-1995
Het archief bevat de stukken betreffende het overleg over aangelegenheden van algemeen belang voor de rechtstoestand van belastingambtenaren.
Archiefvorming
Geschiedenis van de archiefvormer
Het overleg betreffende personele aangelegenheden bij de Belastingdienst van ministerie van Financiën werd net als bij de rest van de Rijksdienst gevoerd op de onderstaande drie niveaus: de Centrale Commissie voor georganiseerd overleg in ambtenarenzaken, de Bijzondere Commissies en de Dienstcommissies.
Er is een Centrale Commissie voor georganiseerd overleg. Zie hiervoor de artikelen 105 t/m 112 van het Algemeen Rijksambtenarenreglement. In deze commissie wordt overleg gepleegd over aangelegenheden van algemeen belang betreffende de rechtstoestand van de ambtenaren, met inbegrip van de algemene regels volgens welke het personeelsbeleid zal worden gevoerd. Voorbeelden van gespreksonderwerpen zijn: Algemene burgerlijke pensioenwet, het Bezoldigingsbesluit Burgerlijke Rijksambtenaren 1948, het geven van een vrije dag op 24 december en de salarisuitbetaling.
In de Bijzondere Commissie gaat het niet om de algemene, maar om de bijzondere status van het personeel. Bijzondere Commissies zullen met name worden ingesteld voor diensten, zoals P.T.T., Waterstaat e.d., die een eigen specifieke positieregeling voor hun personeel kennen.
De Bijzondere Commissie en Dienstcommissie van de Belastingdienst
Voor 1969 is niet veel bekend over het voeren van overleg met betrekking tot de personele aangelegenheden bij de Belastingdienst. Vanaf 1965 werd in ieder geval georganiseerd overleg gevoerd en het huidige archief gevormd. Voor de Belastingdienst is bij beschikking van 1 november 1968, nr.6, de Bijzondere Commissie voor georganiseerd overleg voor de Belastingdienst ingesteld. In deze commissie wordt overleg gepleegd over aangelegenheden van algemeen belang voor de bijzondere rechtstoestand en de bijzondere regelen volgens welke het personeelsbeleid zal worden gevoerd. Voorbeelden hiervan zijn: het Ambtenarenbesluit Belastingdienst, het Ambtenarenreglement Belastingdienst, doch ook algemene regels.
De vergaderingen met de vier centrales voor georganiseerd overleg voor de Belastingdienst bestaan uit vier soorten in een trits: In formeel Overleg (IO) later Personeel/Organisatie Bijzondere Commissie (POBC),Informele bespreking (IB) (beide informeel) en Bijzondere Commissievergadering (BC) (formeel). Van deze overlegorganen zijn het Informatief beraad (IB) en de Bijzondere commissievergadering (BC ofwel soms GO) het belangrijkste. Het Informatief Beraad (IB) werd gevoerd in aansluiting met de Bijzondere Commissievergadering (BC) als een informele voorbereiding van de Commissievergadering. Bij Informatief Beraad en Bijzondere Commissie, was de voorzitter -namens de Staatssecretaris – de Directeur-generaal van de Belastingdienst.
Bij de Belastingdienst heeft zich nog een niet officiële vorm van overleg ontwikkeld; Personeel/Organisatie Bijzondere Commissie (POBC). Voordat het POBC ingesteld werd in mei 1986 was er sprake van het IO. Dit overleg, dat in grote lijnen bestaat uit een bespreking tussen vertegenwoordigers van centrales van overheidspersoneel met de Directeur-Generaal der Belastingen, werkt in vele gevallen voorbereidend of taakverlichtend voor het overleg in de Bijzondere Commissie.
Dienstcommissies kunnen worden ingesteld voor een ministerie, dienst, bedrijf of instelling. Ten behoeve van de ambtenaren werkzaam bij de Administratie van ’s Rijks belastingen, zijn bij de beschikking van 24 november 1972, nr. 245, meer dan honderd dienstcommissies ingesteld. De werkingssfeer van deze commissies beperkt zich tot het lokale gebied der uitvoering.
Geschiedenis van het archiefbeheer
Het archief stond eerder in kelder S2205 bij het ministerie van Financiën in Den Haag. In 2006 is het ministerie tijdelijk verhuisd en werd het archief opgeslagen bij Van der Scheur in Apeldoorn. In april 2006 werd het archief overgebracht naar Project Wegwerken Archiefachterstanden voor bewerking.
Na bewerking is het in 2007 overgebracht naar het Nationaal Archief.
Overbrenging van een overheidsarchief
Inhoud en structuur van het archief
07.01; 2.08
Inhoud
Het archief is voornamelijk een verzameling vergaderstukken van de verschillende vergadervormen. Het merendeel van het archief is ontstaan in de periode 1965-1986. Voor de periode 1957-1965 beschikt het ministerie van Financiën niet (meer) over de stukken van de Bijzondere Commissie. Dat kan betekenen dat dergelijk overleg na herziening van de regelingen nog niet plaatsvond of dat het overleg niet structureel gearchiveerd werd. Enkele bescheiden horende bij de Dienstcommissie van 1957 zijn aangetroffen tussen andere stukken. Na 1985 is er een onderscheid tussen de Bijzondere Commissievergadering, het Informatief Beraad (IB) en de Personeel/Organisatie Bijzondere Commissie (POBC) gemaakt. De uiteindelijke verandering uitte zich in een opsplitsing in IB en POBC.
Selectie en vernietiging
Het archief had voor bewerking door Project Wegwerken Archiefachterstanden (PWAA) een omvang van 6,4 meter. De stukken waren chronologisch geordend met daaronder vallende subrubrieken. Dit archief werd geselecteerd op basis van BSD “Overheidspersoneel -Arbeidsverhoudingen bij de overheid” (BSD 72) (Staatscourant 16 oktober 2001, nr. 200). Aangezien dit archiefblok bij de Bijzondere Commissie hoort is een groot deel bewaard op grond van handeling BSD 72:112 (Het voeren van overleg met de Bijzondere Commissie). Het ministerie van Financiën heeft een verzoek gedaan om dit materiaal te bewaren, omdat een beeld van de werkzaamheden van het ministerie te geven. Na selectie in 2006 is 6,3 meter overgehouden om te bewaren terwijl 0,1 meter op vernietigingstermijn werd gesteld.
Aanvullingen
Aanvullingen op dit archief worden niet verwacht.
Ordening van het archief
Bij de inventarisatie is ervoor gekozen om de oude ordening deels los te laten om de toegankelijkheid van het archief te vergroten. De subrubrieken vormen in de nieuwe inventaris hoofdreeksen op basis van het type vergadering; Georganiseerd overleg, Informeel overleg of Informele bespreking. De stukken binnen de reeksen zijn chronologisch geordend. De beslissing tot het herordenen van het archief is gebaseerd op het feit dat de al bestaande chronologische structuur niet consistent was. Vaak werden stukken horende bij een eerdere vergadering bij latere stukken aangetroffen of vermengd tussen de vergaderingvormen. Door de structuur per vergaderingtype te ordenen wordt het makkelijker voor de onderzoeker om zijn weg te vinden in het archief.
Aanwijzingen voor de gebruiker
Openbaarheidsbeperkingen
Volledig openbaar.
Materiële beperkingen
Andere toegang
Geen
Aanvraaginstructie
Openbare archiefstukken kunnen online worden aangevraagd en gereserveerd. U kunt dit ook via de terminals in de studiezaal van het Nationaal Archief doen. Om te kunnen reserveren dient u de volgende stappen te volgen:
U maakt een profiel aan op www.gahetna.nl, en logt vervolgens in
Via de archiefinventaris (alleen de beschrijvingen met rode nummers) selecteert u het gewenste archiefstuk door op de knop 'Reserveren' te klikken
In het volgende scherm geeft u aan op welke dag u het archiefstuk wilt inzien
Indien u zich bevindt in de studiezaal en een tafelnummer heeft ontvangen kunt u dit nummer vermelden. Als u geen tafelnummer heeft kunt u tafelnummer 777 laten staan
Vervolgens bevestigt u uw reservering door deze te versturen.
Verwant materiaal
Beschikbaarheid van kopieën
Beschrijving van de series en archiefbestanddelen
- Bijzondere Commissie Belastingdienst 1965-1986
  - Georganiseerd Overleg
    - Agenda's, notulen en verslagen, deels met bijlagen, van de Bijzondere Commissie met de 4 centrales voor georganiseerd overleg voor de Belastingdienst, 1965-1986; 1-92; 64 omslagen, 26 pakken
      5.072-0112-01 Bijzondere Commissie
      - 1965-02-16, 1
      - 1965-10-28, 2
      - 1966-03-29, 3; 1 pak
      - 1966-09-27, 4; 1 pak
      - 1967-05-24, 5; 1 pak
      - 1967-11-09, 6; 1 pak
      - 1968-04-08, 7; 1 pak
      - 1968-08-22, 8; 1 pak
      - 1968-12-20, 9; 1 pak
      - 1969-03-13, 10
      - 1969-06-24, 11
      - 1970-04-08, 12; 1 pak
      - 1970-05-20 en 1970-06-15, 13; 1 pak
      - 1970-08-18, 14; 1 pak
      - 1970-12-16, 15; 1 pak
      - 1971-01-07, 16; 1 pak
      - 1971-06-18 en 1971-06-29, 17; 1 pak
      - 1972-03-22, 18; 1 pak
      - 1972-05-18, 19
      - 1972-10-12, 20
      - 1973-08-23, 21; 1 pak
      - 1974-05-21, 22; 1 pak
        bevat tevens stukken van het Informatief Beraad (I.B.)
      - 1974-10-17, 23; 1 pak
      - 1975-05-20, 24; 1 pak
      - 1975-06-18, 25
      - 1975-12-2/3/4, 26
      - 1976-05-20, 27
      - 1976-08-25, 28
      - 1977-03-25, 29
      - 1977-05-27, 30
      - 1977-08-30, 31
      - 1978-03-22, 32; 1 pak
      - 1978-08-31, 33
      - 1978-10-11 en 1978-10-13, 34
      - 1978-12-01, 35
      - 1979-01-26, 36
      - 1979-05-18, 37
      - 1979-06-21, 38; 1 pak
      - 1979-09-04, 39
      - 1979-11-14, 40
      - 1979-12-04, 41
      - 1980-03-26, 42
      - 1980-06-24, 43
      - 1980-10-07, 44
      - 1980-12-04, 45
      - 1981-01-16, 46
      - 1981-03-20, 47
      - 1981-04-16, 48
      - 1981-08-21, 49
      - 1981-10-13, 50
      - 1981-11-20, 51
      - 1982-01-15, 52
      - 1982-03-19, 53
      - 1982-06-18, 54
      - 1982-08-20, 55
      - 1983-01-21, 56
      - 1983-04-14, 57
      - 1983-05-20, 58
      - 1983-06-17, 59
      - 1983-08-26, 60
      - 1983-09-30, 61
      - 1983-10-21, 62
      - 1983-11-18, 63
      - 1983-12-16, 64
      - 1984-02-10, 65
      - 1984-03-23, 66
      - 1984-05-04, 67
      - 1984-05-25, 68; 1 pak
      - 1984-06-15, 69
      - 1984-09-07, 70
      - 1984-10-19, 71
      - 1984-11-09, 72
      - 1984-11-23, 73; 1 pak
      - 1984-11-30, 74
      - 1984-12-21, 75
      - 1985-02-08, 76
      - 1985-03-08, 77; 1 pak
      - 1985-03-29, 78
      - 1985-04-19, 79
      - 1985-06-07, 80; 1 pak
      - 1985-06-28, 81
      - 1985-07-11, 82
      - 1985-08-23, 83
      - 1985-10-25, 84
      - 1985-11-15, 85
      - 1985-12-06, 86
      - 1986-01-16 en 1986-01-17, 87; 1 pak
      - 1986-02-28, 88
      - 1986-05-23, 89
      - 1986-09-04 en 1986-09-05, 90
      - 1986-10-31, 91
      - 1986-11-28, 92
    - Onderwerpen besproken in de Bijzondere Commissie onder voorzitterschap van de heer C.J. Sleddering, 1977-1984; 93; 1 pak
      5.072-0104-01 Bijzondere Commissie
  - Informeel Overleg
    - Agenda's notulen en verslagen horende bij het Informeel Overleg van de Bijzondere Commissie, 1965-1985; 94-165; 44 omslagen, 30 pakken
      - 1965-02-25, 94; 1 pak
      - 1965-06-15, 95
      - 1965-06-16, 96
      - 1965-12-20, 97; 1 pak
      - 1966-05-26, 98; 1 pak
      - 1966-11-22, 99; 1 pak
      - 1967-03-31, 100; 1 pak
      - 1967-07-06, 101; 1 pak
      - 1967-12-21, 102; 1 pak
      - 1968-02-19, 103; 1 pak
      - 1968-05-21, 104; 1 pak
      - 1968-06-10, 105
      - 1968-10-22, 106
      - 1968-11-05, 107
      - 1968-12-17, 108; 1 pak
      - 1969-02-28, 109; 1 pak
      - 1969-03-13, 110
      - 1969-06-03, 111
      - 1969-11-04, 112
      - 1969-11-20, 113
      - 1970-02-26, 114; 1 pak
      - 1970-08-18, 115
      - 1970-10-26, 116
      - 1970-11-23, 117
      - 1971-02-24, 118
      - 1971-05-11, 119
      - 1971-10-15, 120; 1 pak
      - 1971-11-12, 121
      - 1972-05-18, 122
      - 1972-10-26, 123
      - 1972-01-28, 124
      - 1973-01-31, 125; 1 pak
      - 1973-02-27, 126; 1 pak
      - 1973-04-09, 127; 1 pak
      - 1973-06-13, 128; 1 pak
      - 1973-10-16, 129; 1 pak
      - 1974-01-17, 130; 1 pak
      - 1974-04-18, 131; 1 pak
      - 1974-06-25, 132; 1 pak
      - 1974-10-17, 133; 1 pak
      - 1975-01-21, 134
      - 1975-04-22, 135; 1 pak
      - 1975-09-02, 136
        bevat tevens stukken van Informeel Overleg van 18 juni 1975.
      - 1976-01-20, 137; 1 pak
      - 1976-04-05, 138; 1 pak
      - 1976-06-29, 139; 1 pak
      - 1976-11-18, 140; 1 pak
      - 1976-12-21, 141
      - 1977-01-18, 142; 1 pak
      - 1977-02-23, 143; 1 pak
      - 1977-06-16, 144; 1 pak
      - 1977-10-19, 145
      - 1978-01-17, 146
      - 1978-04-14, 147
      - 1978-11-08, 148
      - 1979-03-02, 149
      - 1979-12-04, 150
      - 1980-06-24, 151
      - 1980-10-07, 152
      - 1980-03-26, 153
      - 1981-01-16, 154
      - 1981-05-15, 155
      - 1981-09-18, 156
      - 1981-11-20, 157
      - 1982-01-15, 158
      - 1982-06-18, 159
      - 1982-10-15, 160
      - 1983-01-21, 161
      - 1983-05-20, 162
      - 1983-10-21, 163
      - 1984-01-20, 164
      - 1984-12-21, 165
  - Informatief Beraad
    - Agenda's, notulen en verslagen horende bij het Informatief Beraad, 1980-1986; 166-188; 22 omslagen, 1 pak
      De jaren 1974 -1978 zijn deze terug te vinden bij Georganiseerd Overleg
      - 1980-03-26, 166
      - 1980-10-07, 167
      - 1981-01-16, 168
      - 1981-05-15, 169
      - 1981-09-18, 170
      - 1982-01-15, 171
      - 1982-06-18, 172
      - 1982-10-15, 173
      - 1983-01-21, 174
      - 1983-10-21, 175
      - 1984-07-06, 176
      - 1985-06-07, 177
      - 1985-06-21, 178
      - 1985-11-15, 179
      - 1986-01-17, 180
      - 1986-02-28, 181
      - 1986-03-21, 182
      - 1986-04-25, 183
      - 1986-05-23, 184
      - 1986-06-27, 185
      - 1986-09-04, 186
      - 1986-12-05, 187
      - 1986-12-19, 188; 1 pak
  - Personeel/ Organisatie Bijzondere Commissie (POBC)
    - Stukken betreffende de vergaderingen van de werkgroep Ontwikkeling Personeelsbeleid (voorloper POBC) 5 april, 25 april en 2 juli, 1986-04-05; 189; 1 omslag
      Tevens stukken met betrekking tot 25-04-1986 en 02-07-1986
      5.072-0169-01 Dienstcommissie
    - Verzameling stukken betreffende de vergadering van de Personeels Ontwikkeling Bijzondere Commissie, 1986; 190-194; 4 omslagen, 1 pak
      - 1986-09-12, 190
      - 1986-10-06, 191
      - 1986-10-07, 192; 1 pak
      - 1986-11-05, 193
      - 1986-12-05, 194
- Dienstcommissie Belastingdienst, 1957-1985
  - Verzameling algemeen, o.a. stukken horende bij de vergaderstukken van de Dienstcommissie Belastingdienst, 1957-1985; 195; 1 omslag
    Losse bijlagen van vergaderstukken, niet compleet
    5.072-0167-01 Bijzondere Commissie
  - Verzameling algemene stukken betreffende dienstcommissies van verschillende directies van de belastingdienst, 1960-1985; 196-204; 9 omslagen
    - Directie Amsterdam, 196
    - Directie Apeldoorn, 197
    - Directie Arnhem, 198
    - Directie Breda, 199
    - Directie Groningen, 200
    - Directie Maastricht, 201
    - Directie Rotterdam, 202
    - Directie Utrecht, 203
    - Directie Zwolle, 204